# 【求助陈版主】关于黄金、外币汇率等挂钩标的下的结构性存款的列报

提问人：wx_5de617dc2e88 时间：2020-08-28 08:05:07
您好陈版主， 目前公司购买了几种结构性存款，收益挂钩标的分别为上海黄金交易所黄金 9999 、EUR/USD即期汇率、AAA级中短期票据到期收益率、 3 个月美元LIBOR、三个月Shibor、美元兑瑞郎即期汇率、美元兑港币汇率等。 上述标的参考区间设置范围宽泛，几乎不存在超出该范围情况，或者变动区间有限，对现金流的影响很小。
请问这种情况， 是否可以按照“嵌入衍生金融工具对合同现金流量在每一会计期间和合同整个存续期的累计影响极其微小”的原则，继续在货币资金科目下核算并列报？ 具体情况请详见下表：序挂钩标的主要条款收益分析及计算1 上海黄金交易所黄金 9999 条件一：最终观察日SGE Au9999评估价格小于或等于执行价格即：人民币 390 元/克；
产品收益=3.4% x (M / N) x投资金额，其中M为Au9999.SGE 落在0-430区间（大于等于 0 并且小于等于 390 ）的工作日天数；N为成立日至到期日或提前终止日之间（计息规则：算头不算尾）的实际工作日天数；
条件二：最终观察日SGE Au9999评估价格大于执行价格即：人民币 430 元/克，且小于上限价格，人民币 440 元/克；
产品收益=3.4% x (M / N) x 投资金额+（评估价格 - 执行价格）* 每一计算期间的名义数量条件三：最终观察日SGE Au9999评估价格大于或等于上限价格即：人民币 440 元/克；
产品收益=3.4% x (M / N) x 投资金额+（上限价格 - 执行价格）* 每一计算期间的名义数量 3 月 5 日至 3 月 12 日，价格区间为364-378，在设定价格范围内，获取3.4%的收益。2EUR/USD即期汇率本产品存续期间，到期日观察挂钩标的；产品收益率=2.80% x M / N + 3.8% x P / N，其中M为观察日的EUR/USD即期汇率大于等于 0 且小于等于1.35 时产品实际存续天数，P为观察日的EUR/USD即期汇率大于1.35 时产品实际存续天数；N为成立日至到期日或提前终止日之间（算头不算尾）的实际存续天数。在过去 5 年内，EUR/USD即期汇率最高为1.2508，最低为1.0385，现行 EUR/USD即期汇率 为1.1385。只要在未来 10 天期限内不超出1.35 ，客户就能得到等于2.80%的年化收益。3EUR/USD即期汇率如果甲方认购本金起息日的欧元兑美元汇率大于1.28，则齐鲁银行支付甲方浮动收益为投资于欧元对美元汇率衍生产品的名义本金.02人民币参考汇率
如果甲方认购本金起息日次日的欧元对美元汇率大于1.26，小于或等于1.28，则齐鲁银行支付甲方浮动收益为投资于欧元兑美元汇率衍生品的名义本金（起息日次日当天的欧元兑美元汇率-1.26）人民币参考汇率如果甲方认购本金起息日次日的汇率小于或等于1.26，则齐鲁银行不支付甲方的浮动收益在过去 5 年内，EUR/USD即期汇率最高为1.2508，最低为1.0385，现行 EUR/USD即期汇率 为1.19，远低于1.264AAA级中短期票据到期收益率浮动收益与[1]个月AAA信用等级的银行间中短期票据到期收益率挂钩，[1]个月AAA信用等级的银行间中短期票据到期收益率，由中国债券信息网-中央结算公司每日对外公布（www.chinabond.com.cn），如遇观察日为节假日，则观察标的取上一个工作日的[1]个月AAA信用等级的银行间中短期票据到期收益率。
观察标的的参考区间：下限）1%≤观察标的≤10%（上限）观察标的参考区间设置范围宽泛，几乎不存在超出该范围情况 53 个月美元LIBOR利率预期到期年利率=1.35%+（R-1.35%）*N/D，1.35%及R均为年化利率。其中N为观察期内挂钩标的处于目标区间内的实际天数，D为观察期实际天数，R为预期到期最好年化利率。
本合同中挂钩标的的目标区间为0.5%-3.5%。R为2.7%经查询，一季度美元三个月LIBOR的变动区间为0.74-1.96美元兑港币汇率汇率区间为（7.3-8.8），如果美元兑港币的最终汇率位于汇率区间内，到期机构性存款收益率为3.4%，否则到期结构性存款收益率为1.5%港元从 1983 年起实行盯住美元的联系汇率制度，合同中对汇率区间定的较为宽泛，经查询，今年以来汇率区间为（7.75-7.79），故可判断现金流可实现。 7 三个月期限的上海银行间同业拆放利率合同约定：3M shibor不小于基准比较值（1%）时，客户获得高档收益率，小于基准比较值时，获取低档收益。实际除合同约定的利率外，会按照承诺的利率进行补足。 8 美元兑瑞郎即期汇率合同约定在观察期内某个观察日，挂钩指标曾经小于或等于基准值减值0.01，产品保底收益率为1.3%，如果在观察期内每个观察日，挂钩指标始终大于基准值减值0.01，产品最高收益率5.7%。实际除合同约定的利率外，会按照承诺的利率进行补足。

回答人：chenyiwei
基本赞同你的理解。这些产品可以按照“嵌入衍生金融工具对合同现金流量在每一会计期间和合同整个存续期的累计影响极其微小”的原则，继续在货币资金项目下核算并列报。